【裁判字號】    95,訴,512
【裁判日期】    951120
【裁判案由】    土地使用編定
【裁判全文】
高雄高等行政法院判決
                                     95年度訴字第00512號
                              .
原      告  禎祥食品工業股份有限公司
代  表  人  甲○○
訴訟代理人  戊  ○
            辛○○
被      告  嘉義縣政府
代  表  人  乙○○縣長
訴訟代理人  丁○○
            己○○
            庚○○
上列當事人間因有關土地使用編定事件，原告不服內政部中華民
國95年6月6日台內訴字第0950047507號訴願決定，提起行政訴訟
。本院判決如下：
    主  文
原告之訴駁回。
訴訟費用由原告負擔。
    事  實
甲、事實概要：
緣原告坐落於嘉義縣朴子市○○○段竹村小段338地號等丁種建
築用地之工廠（門牌號碼嘉義縣朴子市竹村里鴨母寮1之3號），
為擴廠需要，經取得毗鄰之嘉義縣朴子市○○○段竹村小段348
、348之1、348之2、358、358之1、348之3、358之2地號土地所
有權人之同意書及其他有關文件後，依非都市土地使用管制規則
第28條等規定，於民國（下同）95年1月2日向被告申請准將嘉義
縣朴子市○○○段竹村小段348、348之1、348之2、358、358之1
地號特定農業區農牧用地土地變更編定為同區丁種建築用地，同
小段34 8之3、358之2地號特定農業區農牧用地土地變更編定為
同區國土保安用地，案經被告以95年1月25日府地用字第0950015
186號函予以否准。原告不服，提起訴願，遭決定駁回，遂提起
本件行政訴訟。
乙、兩造聲明：
一、原告聲明：(一)訴願決定及原處分均撤銷。(二)被告應就原告95
    年1月2日之申請事件作成准許將坐落嘉義縣朴子市○○○段
    竹村小段348、348之1、348之2、358、358之1地號等5筆土
    地變更為特定農業區丁種建築用地，及將同小段348之3、35
    8之2地號等2筆土地變更為特定農業區國土保安用地之行政
    處分。
二、被告聲明：原告之訴駁回。
丙、兩造之主張：
一、原告主張：
（一）原告於93年12月2日取得經濟部認定屬低污染事業函，並
      於94年10月21日依促進產業升級條例第53條之規定取得被
      告所核發之毗連非都市土地工業用地證明書（94年10月21
      日府城工字第0940136766號）在案。且原告確實依照行為
      時農業主管機關同意農業用地變更使用審查作業要點（下
      稱農業用地變更使用審查作業要點）第6點規定，於93年1
      0月向被告申請由地政局會同農業、水利主管機關共同派
      員會勘，並於93年11月22日取得被告所核發函文（發字文
      號：府地劃字第0930144938號），認定原告所申請之土地
      即嘉義縣朴子市○○○段竹村小段348、348之1、348之2
      、348之3、358、358之1、358之2地號等7筆土地，均屬農
      地重劃原位置分配土地及無施設農水路之農地重劃區土地
      。亦即原告是在查詢所申請之土地是否符合農業用地變更
      使用審查作業要點第6點規定前提比照第7點屬特定農業區
      未辦竣農地重劃土地，向被告提出申請毗連擴展計劃乙事
      ，而在向主管機關申請毗連擴展計畫期間，被告地政局、
      農業局針對重劃乙事並無任何反對意見，原告係在所有單
      位皆同意之條件下取得工業用地證明書，並繳交農業及工
      業發展基金後，向被告地政單位提出用地變更編定，分割
      國土保安用地，然被告地政局以農委會之函示限於台糖土
      地可適用，令人無法認同。
（二）原告依法向被告申請辦理非都市土地使用變更編定，經被
      告所屬各相關主管機關審查認定符合申辦條件，同意變更
      使用，原告並依被告之指示，向地政事務所辦理綠地之分
      割，且繳交新台幣（下同）386,506元的回饋金，並完成
      綠地分割手續，被告並以94年10月21日府城工字第094013
      6766號函核發非都市土地工業用地證明書在案。惟被告嗣
      後卻於95年1月25日駁回原告變更土地編定之申請，其所
      依據之理由居然是早於被告93年11月22日府地劃字第0930
      144938號函發文前存在之內部函示，行政決策反覆，無視
      人民權益損失，有違行政禁止恣意及信賴保護原則。
（三）又原告係因符合同意農業用地變更使用審查作業要點第6
      點及第7點各款規定，方提出變更土地使用編定之申請，
      而被告推翻之前核准的理由是依據內政部93年4月21日內
      授中辦地字第0930005544號函示「僅限於臺糖公司辦理之
      農地重劃區土地而將公辦重劃排除在案」。試問政府在訂
      定法規豈可限定只有某一特定公司可資適用，其他均排除
      在外，不得適用，如此規定顯有差別待遇，有違平等原則
      。又母法農業發展條例既無僅限定某一公司始可適用，行
      政機關卻以函示（函釋）加以限制，增加母法所無之限制
      ，行政機關逾越母法授權依據所為之解釋已違法不當，依
      違法不當之解釋所作成之行政處分顯亦違法不當，應予撤
      銷。
（四）被告竟於95年8月21日發函通知原告撤銷其所核發工業用
      地證明書，企圖湮滅其違法行政之證據，行政機關竟然如
      此草率執行公權力，視行政決策如兒戲，枉顧人民權益。
二、被告主張：
（一）查原告主張其申請本縣朴子市○○○段竹村小段348地號
      等5筆（分割後為7筆）特定農業區農牧用地變更編定為同
      區丁種建築用地、國土保安用地案，已依法取得經濟部認
      定屬低污染事業函並依促進產業升級條例第53條規定取得
      被告所核發之毗連非都市土地工業用地證明書（94年10月
      21日府城工字第0940136766號函）在案，並依農業用地變
      更使用審查作業要點第6點規定，經地政主管機關會同農
      業、水利主管機關認定係實施地籍整理或簡易工程之農地
      重劃者，依同要點第7點各款規定同意申請變更使用；並
      取得被告93年11月22日府地劃字第0930144938號函認定前
      揭土地屬農地重劃原位置分配土地及無施設農水路之農地
      重劃區土地。惟查，被告以93年12月27日府地劃字第0930
      157116號函復原告上揭土地屬南勢農地重劃之特定農業區
      農牧用地，且經被告地政單位94年8月31日及94年12月20
      日會簽表示：行政院農業委員會94年5月5日農企字第0940
      12234794號函暨94年8月31日農企字第0940145613號函示
      ，所謂「地籍整理或簡易工程之農地重劃」之認定標準，
      依內政部93年4月21日內授中辦地字第0930005544號函示
      係指臺灣糖業股份有限公司辦理之農地重劃（即公辦之農
      地重劃排除在外）。故本件經確認屬辦竣農地重劃之特定
      農業區農牧用地無誤。
（二）按非都市土地使用管制規定第30條規定略以：「辦理非都
      市土地變更編定時，申請人應擬具興辦事業計畫。．．．
      除有前二項規定情形外，應報經縣（市）目的事業主管機
      關之核准。縣（市）目的事業主管機關於核准前，應先徵
      得變更前縣（市）目的事業主管機關及有關機關同意。」
      ；又農業用地變更使用審查作業要點第6點規定：「非都
      市土地特定農業區經辦竣農地重劃之農業用地，在不影響
      農地重劃區完整性及農業生產環境之原則下並符合下列情
      形之一者，得同意申請變更使用：一、因防止災害、國防
      需要、規劃農民住宅所需之用地。二、經行政院核定之公
      共建設所需用地。三、申請事業用地變更面積已達送區域
      計畫審議規模者，．．．。四、凹入鄉村區為自然地形、
      建築用地包圍或被合法．．．。五、政府機關興辦公共建
      設或政府機關興辦提供公眾使用之設施所需用地。六、經
      中央農業主管機關專案核准與農業經營相關之農業產銷設
      施所需用地。．．．未經政府補助投資建設完成完整農路
      、灌排水系統及相關農業設施之非都市土地特定農業區經
      辦竣農地重劃區範圍內，經地政主管機關會同農業、水利
      主管機關認定係屬實施地籍整理或簡易工程之農地重劃者
      ，依第7點各款規定同意申請變更使用」。系爭朴子市○
      ○○段竹村小段348、348之1、348之2、358、358 之1地
      號土地雖經被告以93年11月22日府地劃字第0930144938號
      函復張翁月認定為實施地籍整理之農地重劃區土地，惟被
      告又以93年12月27日府地劃字第0930157116號函復該原告
      上揭5筆土地屬南勢農地重劃之特定農業區農牧用地，並
      經行政院農業委員會94年5月5日農企字第094012234794號
      函暨94年8月31日農企字第0940145613號函釋所謂地籍整
      理或簡易重劃之認定疑義應依內政部93年4月21日內授中
      辦地字第0930005544號函示，僅限於臺糖公司辦理之農地
      重劃區土地，而將公辦重劃排除在案。
（三）本件系爭土地既經依內政部93年4月21日內授中辦地字第0
      930005544號函及行政院農業委員會94年8月31日農企字第
      0940145613號函釋意旨確認屬辦竣農地重劃（政府補助投
      資建設完整農路、灌排水系統及相關農業設施）之特定農
      業區農牧用地無誤，並不符合同意農業用地變更使用審查
      作業要點第6點規定申請變更丁種建築用地之要件，被告
      以95年1月25日府地用字第0950015186號函復原告應依非
      都市土地使用管制規則第30條第4項規定，先徵得變更前
      目的事業主管機關及有關機關同意後，再行辦理之內容，
      揆諸首揭法令規定及內政部、行政院農業委員會函釋意旨
      ，並無不合，應予維持。
      理  由
一、按「區域計畫之主管機關：中央為內政部；直轄市為直轄市
    政府；縣（市）為縣（市）政府。」「區域計畫公告實施後
    ，不屬第十一條之非都市土地，應由有關直轄市或縣（市）
    政府，按照非都市土地分區使用計畫，製定非都市土地使用
    分區圖，並編各種使用地，報經上級主管機關核備後，實施
    管制。變更之程序亦同，其管制規則，由中央主管機關定之
    。」為區域計畫法第4條及第15條第1項所規定。又「非都市
    土地經劃定使用分區並編定使用地類別，應依其容許使用項
    目及許可使用細目使用。」「土地使用分區內各種使用地，
    除依第三章規定辦理使用分區及使用地變更者外，應在原使
    用分區範圍內申請變更編定。」「辦理非都市土地變更編定
    時，申請人應擬具興辦事業計畫書。」「第一項興辦事業除
    有前二項情形外，應報經直轄市或縣（市）目的事業主管機
    關之核准。直轄市或縣（市）目的事業主管機關於核准前，
    應先徵得變更前直轄市或縣（市）目的事業主管機關及有關
    機關同意。．．。」「丁種建築用地或都市計畫工業區土地
    有下列情形之一而原使用地或都市計畫工業區內土地確已不
    敷使用，經依促進產業升級條例第五十三條規定，取得工業
    主管機關核定發給之工業用地證明書者，或依同條例第七十
    條之二第五項規定，取得經濟部核定發給之證明文件者，得
    在其需用面積限度內以其毗連非都市土地申請變更編定為丁
    種建築用地：．．．三、經濟部認定之低污染事業有擴展工
    業需要者。．．．。」「前項第三款情形，興辦工業人應規
    劃變更土地總面積百分之十之土地作為綠地，辦理變更編定
    為國土保安用地，並依促進產業升級條例、農業發展條例相
    關規定繳交回饋金後，其餘土地始可變更編定為丁種建築用
    地。」則為非都市土地使用管制規則第6條第1項前段、第27
    條第1項、第30條第1項、第4項、第31條第1項及第2項所規
    定。
二、本件原告坐落於嘉義縣朴子市○○○段竹村小段338地號等
    丁種建築用地之工廠（門牌號碼嘉義縣朴子市竹村里鴨母寮
    1之3號），為擴廠需要，經取得毗鄰之嘉義縣朴子市○○○
    段竹村小段348、348之1、348之2、358、358之1、348之3、
    358之2地號土地所有權人之同意書及其他有關文件後，依非
    都市土地使用管制規則第28條等規定，於95年1月2日向被告
    申請准將嘉義縣朴子市○○○段竹村小段348、348之1、348
    之2、358、358之1地號特定農業區農牧用地土地變更編定為
    同區丁種建築用地，同小段348之3、358之2地號特定農業區
    農牧用地土地變更編定為同區國土保安用地，案經被告以95
    年1月25日府地用字第0950015186號函予以否准等情，分別
    為兩造所自陳，並有原告95年1月2日（95）禎祥食發字第94
    0101號函、變更編定申請書、土地登記簿謄本、地籍圖謄本
    、原告廠房擴展後建築物平面配置規劃說明、隔離設施或綠
    地規劃、施工及規劃說明及被告上開否准變更編定之函文附
    原處分卷可稽，自堪認定。
三、原告提起本件訴訟，係以：系爭7筆土地，雖在農地重劃區
    內，然重劃時係依原位置分配，且未經政府補助投資建設農
    水路設施，符合農業用地變更使用審查作業要點第6點3項規
    定應依第7點得變更使用之情形，原告據以申請變更編定，
    經被告農業局等相關實際會勘同意後，進而核發工業用地證
    明書予原告，原告並已繳交農業及工業發展基金，辦理綠地
    分割，不料原告最後竟遭被告以內政部93年4月21日內授中
    辦地字第0930005544號函示謂農業用地變更使用審查作業要
    點第6點第3項所稱「地籍整理或簡易工程之農地重劃者」僅
    限於臺糖公司辦理之農地重劃區土地而將公辦重劃排除在外
    為由，駁回原告變更土地編定之申請，有違行政禁止恣意原
    則、平等原則及信賴保護原則，且增加農業發展條例所無之
    限制云云，資為爭議。
四、經查：
（一）依前引非都市土地使用管制規則第30條第4項規定，非都
      市土地變更編定，除應報經直轄市或縣（市）目的事業主
      管機關之核准外，直轄市或縣（市）目的事業主管機關於
      核准前，更應先徵得變更前直轄市或縣（市）目的事業主
      管機關及有關機關同意。．．。又按「本條例所稱主管機
      關︰在中央為行政院農業委員會；在直轄市為直轄市政府
      ；在縣（市）為縣（市）政府。」、「農業用地於劃定或
      變更為非農業使用時，應以不影響農業生產環境之完整，
      並先徵得主管機關之同意；其變更之條件、程序，另以法
      律定之。在前項法律未制定前，關於農業用地劃定或變更
      為非農業使用，依現行相關法令之規定辦理。」、「本條
      例第十條第二項所稱依現行相關法令之規定，包括主管機
      關依本條例第十條第一項決定是否同意農業用地變更使用
      所訂定之相關作業規定。」分別為農業發展條例第2條、
      第10條及同法施行細則第5條所明定。次按「申請農業用
      地變更使用，有下列情形之一者，應徵得農業主管機關同
      意：（一）依區域計畫法編定為非都市土地特定農業區、
      一般農業區變更為其他使用分區者。．．．」「非都市土
      地特定農業區經辦竣農地重劃之農業用地，在不影響農地
      重劃區完整性及農業生產環境之原則下並符合下列情形之
      一者，得同意申請變更使用：．．．。未經政府補助投資
      建設完整農路、灌排水系統及相關農業設施之非都市土地
      特定農業區經辦竣農地重劃區範圍內，經地政主管機關會
      同農業、水利主管機關認定係實施地籍整理或簡易工程之
      農地重劃者，依第七點各款規定同意申請變更使用。」為
      農業用地變更使用審查作業要點第2點、第6點第1項及第3
      項所規定。準此，辦理非都市土地變更編定，如該土地原
      編定用途為農業用地者，其變更編定，必需取得農業主管
      機關同意，而其同意與否，尤應遵循上開法令之規定，非
      可任意為之。
（二）查，系爭土地位在嘉義縣南勢農地重劃之特定農業區農牧
      用地；而南勢農地重劃區為政府為改善農業生產環境，促
      進農業現代化，於71年提供補助投資興建完整農路、灌排
      水系統及相關農業設施而建設完成之重劃區，此為原告所
      不爭執，並觀卷附台灣省加速完成農地重劃5年計畫查證
      報告、上開重劃區○○路工程費徵收清冊、南勢區農地重
      劃工程規劃平面圖，即可明瞭。原告雖主張系爭土地雖在
      上開農地重劃區內，惟當時係屬原位置分配，沒有分配新
      的農路、水路，且經被告派員勘查無誤，為未經政府投資
      補助興建農水路之僅單純實施地籍整理或簡易工程之農地
      云云。惟按農地重劃區內之土地，其獲原位置分配者，乃
      是依農地重劃條例第22條所定分配方法之分配結果，非謂
      經獲原位置分配者，即為非經農地重劃之土地；又系爭土
      地廠區內有台灣省嘉南農田水利會鴨母寮小給二貫穿南北
      ，廠區○○○○路已施設版橋，並經該會同意通行使用，
      其下游尚有7筆農地，分別於74年至78年辦理暫停灌溉等
      情，復有台灣省嘉南農田水利會94年7月27日嘉南管字第
      940008014號函附原處分卷可稽，可見系爭土地所在區○
      ○○○路設施甚明，且該水路更為下游農地日後恢復灌溉
      所需使用者甚明。按農業發展條例第10條規定農業用地於
      劃定或變更為非農業使用時，應以不影響農業生產環境之
      完整為前提，其之所以應先徵得農業主管機關同意，以及
      符合行政院農委會訂頒之農業用地變更使用審查作業要點
      ，其立法之規範目的在於配合區域計畫法、都市計畫法及
      非都市土地使用管制規則等相關法規之國土管制體系而採
      行不同標準之管制模式；而非都市土地特定農業區經辦竣
      農地重劃之農業用地，不僅為當前台灣地區主要農業生產
      區域，為達維護該區農業生產環境之目標，行政院農業委
      員會乃訂頒農業用地變更使用審查作業要點，明定其變更
      除因防止災害、國防需要、規劃農民住宅用地、行政院核
      定之公共建設所需用地等外，不論變更事業性質為何，原
      則上不同意特定農業區經辦竣農地重劃土地變更為非農業
      使用，此復經行政院農業委員會95年6月14日農企字第095
      0131418號函示甚明，有該份函文附本院卷可憑。是系爭
      土地既位在政府補助投資建設完整農路、灌排水系統及相
      關農業設施之農地重劃區範圍內，揆諸上開說明，自不符
      上開農業用地變更使用審查作業要點第6點第3項規定之得
      變更為非農業用地之列。退而言之，縱系爭土地於農地重
      劃時並無施設新的農路水路，然其既位在政府投資補助建
      設完整農水路之南勢農地重劃區內，基於農業用地變更使
      用審查作業要點第6點第3項之規範意旨即在維護經政府辦
      竣農地重劃區之完整性，系爭土地自無自外於整個農地重
      劃區之外，而就其個別之農水路施設情況，予以單獨認定
      之理，否則若謂可就農地重劃區內個別土地有無新設農水
      路之情形個別觀察，進而給予變更使用，勢將破壞整個農
      地重劃區之完整性。況以台灣地區目前辦理農地重劃之現
      況，依內政部93年4月21日內授中辦地字第0930005544號
      函已明示：「按『農業用地變更使用審查作業要點』既係
      行政院農業委員會訂頒，涉及該要點內容疑義，自應由訂
      頒機關就立法原意主政釋示為宜。惟該會認為旨揭所稱『
      地籍或簡易工程之農地重劃者』及該『簡易工程』之認定
      標準屬農地重劃業務，同意由本部釋示，本部認為該會議
      結論意旨所稱『地籍整理或簡易工程之農地重劃者』係指
      台糖公司辦理之農地重劃區，因未經政府補助投資建設完
      整農路、灌排水系統及相關農業設施，或僅實施地籍整理
      之土地，或重劃區工程由台糖公司自行完成者，經地政主
      管機關會同農業、水利等有關機關認定屬實者。」等情甚
      詳，顯見系爭土地亦非未經政府補助投資建設完整農水路
      之僅為實施地籍整理或簡易工程之農地重劃區內之土地甚
      明。是以，被告93年11月22日府地劃字第0930144938號函
      ，略以：「經查本申請案朴子市○○○段竹村小段348、
      348之1、348之2、358、358之2地號土地僅348之1、348之
      2、358地號施設給水設施，未施設農路及排水設施，另上
      開5筆土地均屬農地重劃原位置分配土地，經會同農業及
      水利單位認定上開5筆土地係為實施地籍整理之農地重劃
      區土地。」等語，以及被告農業局承辦人員丙○○填載而
      印交予原告之農業用地變更使用審查表記載系爭土地為未
      經政府補助投資建設完成完整農路、灌排水系統及相關農
      業設施之地籍整理或簡易工程農地重劃者，同意系爭土地
      變更使用等詞，顯與系爭土地所在之農地重劃區性質不符
      ，其認定事實即有錯誤，自堪認定，此並經證人丙○○於
      本院審理時證述甚詳（見本院95年10月12日準備程序筆錄
      ）。是被告之農業局認定之事實既有錯誤，則其同意系爭
      土地變更使用編定，即違反農業用地變更使用審查要點第
      6點第3項之規定，洵堪認定；從而被告之工業局再據以核
      發原告工業用地證明書，同有違法。按「違法行政處分於
      法定救濟期間經過後，原處分機關得依職權為全部或一部
      之撤銷；其上級機關，亦得為之。」行政程序法第117條
      第1項定有明文。本件被告農業局所為同意系爭土地變更
      使用編定之處分既有上開違誤，則被告發現後即以95年1
      月25日府地用字第0950015186號函知原告略謂：「本案土
      地經確認屬辦竣農地重劃（政府補助投資建設完整農路、
      灌排水系統及相關農業設施）之特定農業區農牧用地無誤
      ，準此，本府93年11月22日府地劃字第0930144938號函示
      係為實施地籍整理之農地重劃區土地並不適用於本案，故
      核與前揭作業要點第6點規定不符。所附農業主管機關同
      意農業用地變更使用審查表地政單位之簽見已失所附麗，
      該農業用地同意變更使用效力亦無所依據。」等語，核係
      撤銷其農業局違法同意系爭土地變更編定之處分，進而否
      准系爭土地變更編定為丁種建築用地及國土保安用地之意
      思，揆諸上開說明，自屬有據。而原告就系爭土地位在經
      政府補助投資建設完整農路、灌排水系統及相關農業設施
      之農地重劃區範圍內，被告不得變更為非農業使用乙節，
      縱非明知違法，亦有重大過失，自無信賴保護之適用。再
      者，被告否准系爭土地變更使用編定，除援引內政部93年
      4月21日內授中辦地字第0930005544號函示為依據，主要
      係以系爭土地屬經政府補助辦竣農地重劃之特定農業區農
      牧用地，與農業主管機關同意農業用地變更使用審查作業
      要點第6點規定不合為理由，並非僅以系爭土地非臺糖公
      司辦理之農地重劃區土地，即否准原告之申請，不生違反
      平等原則之問題。又內政部上開函釋，乃農業發展條例主
      管機關行政院農業委員會授權農地重劃主管機關內政部所
      為之釋示，此觀原處分卷附行政院農業委員會94年5月5日
      農企字第0940122347號函，即徵明瞭，核與農業發展條例
      第10條之規範意旨無違，原告主張被告依據內政部上開函
      釋否准系爭農地變更使用，乃增加農業發條例所無之限制
      ，且有差別待遇，違反平等原則云云，顯有誤解。
（三）次查，原告雖已取得被告核發之工業用地證明書，惟查，
      系爭土地得否變更為供工業使用之丁種建築用地及國土保
      安用地，依前揭非都市土地使用管制規則第30條第4項規
      定，必以農業主管機關依農業用地變更使用審查作業要點
      之規定，認定符合上開規定，予以同意，始得為之。系爭
      土地既不符合農業用地變更使用審查作業要點第6點第3項
      之規定，已詳如前述，且被告業以95年8月21日以府城工
      商字第0950116707號函撤銷其前以94年9月14日府城工字
      第0940120955號暨94年10月19日府城工字第0940136766號
      函及工業用地證明書在案，有該份函文附本院卷可憑，核
      乃被告基於依法行政原則，合復合法狀態之作為，揆諸前
      開說明，並非無據。原告主張其已取得工業用地證明書，
      被告不應否准其變更系爭土地之使用編定，否則有違行政
      禁止恣意原則，即非可採。至於原告為取得工業用地證明
      書，依被告之指示辦理綠地分割並繳交回饋金乙事，因系
      爭土地不能變更使用編定結果，致原告已繳納之回饋金之
      法律上原因不復存在，乃屬原告得否申請退還或請求國家
      賠償之問題，自難執為有利於原告之認定。又本件原告並
      非依據經濟部95年10月17日經授工字第09520415422號訂
      定之「興辦工業人申請利用特定農業區經辦竣農地重劃之
      毗連非都市土地擴展計畫及用地處理方案」申請變更系爭
      土地使用編定；況得依上開處理方案擴廠者，應符合該處
      理方案所定構成要件，且全國以2百家為限，是原告如要
      適用該方案辦理擴廠，應循該處理方案所定程序辦理，要
      難執為本件被告應准許其變更編定之依據。原告援引上開
      方案主張農業用地變更使用編定審查作業要點第6點第3項
      規定不以台糖之土地為限，被告應准其辦理變更編定云云
      ，顯係誤解法令之規定，並非可取。
五、縱上所述，原告之主張並不可採。從而，被告以95年1月25
    日府地用字第0950015186號函否准原告變更土地編定之申請
    ，揆諸首揭法律規定，並無違誤。訴願決定予以維持，亦無
    不合。原告起訴意旨求為撤銷，並請求被告應作成准許將系
    爭嘉義縣朴子市○○○段竹村小段348、348之1、348之2、3
    58、358之1地號等5筆土地變更為特定農業區丁種建築用地
    ，及將同小段348之3、358之2地號等2筆土地變更為特定農
    業區國土保安用地之行政處分，為無理由，應予駁回。又本
    件事證已臻明確，兩造其餘主張及攻擊防禦方法，對判決結
    果不生影響，爰不逐一論述，併此敘明。
據上論結，本件原告之訴為無理由，依行政訴訟法第200條第2款
、第98條第3項前段，判決如主文。
中    華    民    國    95    年    11    月   20     日
                  第二庭審判長法  官   江幸垠
                              法  官   戴見草
                              法  官   簡慧娟
以上正本係照原本作成。
如不服本判決，應於判決送達後20日內向本院提出上訴書狀，其
未表明上訴理由者，應於提起上訴後20日內向本院提出上訴理由
書（須按對造人數附繕本）；如於本判決宣示或公告後送達前提
起上訴者，應於判決送達後20日內補提上訴理由書（須附繕本）
。未表明上訴理由者，逕以裁定駁回。
提起上訴應預繳送達用雙掛號郵票7份（每份34元）。
中    華    民    國    95    年    11    月   20     日
                              書記官   楊曜嘉


司法院資訊處製作；財團法人民間司法改革基金會備份。
